Préparation militaire et recrutement de l'armée
Archives départementales du Gers
- Recrutement de l'armée., 1799-1939; 1 R 19 - 434
  - Troisième République., 1862-1939; 1 R 262 - 434
    - Tableaux de recensement., 1895-1910; 1 R 329 - 338
      - Canton de Riscle., 1896-1898; 1 R 331; Registre
      - Canton de Masseube., 1895-1898; 1 R 332; Registre
      - Canton de Mirande., 1897-1899; 1 R 333; Registre
      - Canton de Marciac., 1896-1897; 1 R 334; Registre
      - Canton d'Aignan., 1896-1903; 1 R 335; Registre
      - Canton de Plaisance., 1896-1903; 1 R 336; Registre
      - Arrondissements: d'Auch, Condom, Lectoure., 1910; 1 R 337; Registre
      - Arrondissements: de Lombez (manque le canton de Samatan), de Mirande., 1910; 1 R 338; Registre
    - Listes départementales du contingent., 1871; 1 R 339 - 340
      - Classe 1871., 1 R 339; Registre
      - Classe 1871 (réserve, garde nationale mobile)., 1 R 340; Registre
    - Listes du recrutement cantonal par classe., 1872-1880; 1 R 341 - 349
      - Classe 1872., 1 R 341; Registre
      - Classe 1873., 1 R 342; Registre
      - Classe 1874., 1 R 343; Registre
      - Classe 1875., 1 R 344; Registre
      - Classe 1876., 1 R 345; Registre
      - Classe 1877., 1 R 346; Registre
      - Classe 1878., 1 R 347; Registre
      - Classe 1879., 1 R 348; Registre
      - Classe 1880., 1 R 349; Registre
    - Conseil de révision: procès-verbal des opérations par classe., 1871-1939; 1 R 350 - 416
      recrutement militaire; conscription; Troisième République (1870-1940)
      - Classe 1871., 1 R 350; Registre
      - Classe 1871., 1 R 351; Registre
      - Classe 1872., 1 R 352; Registre
      - Classe 1873., 1 R 353; Registre
      - Classe 1874., 1 R 354; Registre
      - Classe 1875., 1 R 355; Registre
      - Classe 1876., 1 R 356; Registre
      - Classe 1877., 1 R 357; Registre
      - Classe 1878., 1 R 358; Registre
      - Classe 1879., 1 R 359; Registre
      - Classe 1880., 1 R 360; Registre
      - Classe 1881., 1 R 361; Registre
      - Classe 1882., 1 R 362; Registre
      - Classe 1883., 1 R 363; Registre
      - Classe 1884., 1 R 364; Registre
      - Classe 1885., 1 R 365; Registre
      - Classe 1886., 1 R 366; Registre
      - Classe 1887., 1 R 367; Registre
      - Classe 1888., 1 R 368; Registre
      - Classe 1889., 1 R 369; Registre
      - Classe 1890., 1 R 370; Registre
      - Classe 1891., 1 R 371; Registre
      - Classe 1892., 1 R 372; Registre
      - Classe 1893., 1 R 373; Registre
      - Classe 1894., 1 R 374; Registre
      - Classe 1895., 1 R 375; Registre
      - Classe 1897., 1 R 376; Registre
      - Classe 1898., 1 R 377; Registre
      - Classe 1899., 1 R 378; Registre
      - Classe 1900., 1 R 379; Registre
      - Classe 1901., 1 R 380; Registre
      - Classe 1902., 1 R 381; Registre
      - Classe 1903., 1 R 382; Registre
      - Classe 1904., 1 R 383; Registre
      - Classe 1905., 1 R 384; Registre
      - Classe 1906., 1 R 385; Registre
      - Classe 1907., 1 R 386; Registre
      - Classe 1908., 1 R 387; Registre
      - Classe 1909., 1 R 388; Registre
      - Classe 1910., 1 R 389; Registre
      - Classe 1911., 1 R 390; Registre
      - Classe 1912., 1 R 391; Registre
      - Classe 1913., 1 R 392; Registre
      - Classe 1914., 1 R 393; Registre
      - Classe 1915., 1 R 394; Registre
      - Classe 1916., 1 R 395; Registre
      - Classe 1917., 1 R 396; Registre
      - Classe 1918., 1 R 397; Registre
        Pour les classes 1919 à 1922 voir les cotes 1 R 413* à 416*.
      - Classe 1923., 1 R 398; Registre
      - Classe 1924., 1 R 399; Registre
      - Classe 1925., 1 R 400; Registre
      - Classe 1926., 1 R 401; Registre
      - Classes 1927-1928., 1 R 402; Registre
      - Classes 1929-1930-1931., 1929-1931; 1 R 403; Registre
      - Classes 1932-1933-1934., 1932-1934; 1 R 404; Registre
      - Classes 1935-1936-1937., 1935-1937; 1 R 405; Registre
      - Tableaux de recensement cantonal, procès-verbaux des opérations du Conseil de révision., 1939; 1 R 406; Registre
      - Exemptés, réformés., 1887-1914; 1 R 407 - 409
        - Classes 1887 à 1909., 1887-1909; 1 R 407; Registre
        - Classes 1896 à 1914., 1896-1914; 1 R 408; Registre
        - Classes 1910 à 1914., 1910-1914; 1 R 409; Registre
      - Réformés., 1887-1914; 1 R 410; Registre
      - Exemptés, ajournés., 1913-1917; 1 R 411; Registre
      - Ajournés., 1913-1920; 1 R 412; Registre
      - Exemptés, ajournés. Classes 1913 à 1918. Procès-verbaux des opérations du Conseil de révision. Classe 1919., 1913-1918; 1 R 413; Registre
      - Exemptés, ajournés. Classes 1918 à 1919. Procès-verbaux des opérations du Conseil de révision. Classe 1920., 1918-1920; 1 R 414; Registre
      - Exemptés, ajournés. Classes 1918 à 1920. Procès-verbaux des opérations du Conseil de révision. Classe 1921., 1918-1921; 1 R 415; Registre
      - Exemptés, ajournés. Classes 1919 à 1921. Procès-verbaux des opérations du Conseil de révision. Classe 1922., 1919-1922; 1 R 416; Registre
    - Listes cantonales du tirage et du recrutement par classe. Arrondissement de Condom., 1871-1916; 1 R 417 - 427
      - Classes 1871 à 1874., 1871-1874; 1 R 417; Registre
      - Classes 1875 à 1880., 1875-1880; 1 R 418; Registre
      - Classes 1881 à 1885., 1881-1885; 1 R 419; Registre
      - Classes 1886 à 1888., 1886-1888; 1 R 420; Registre
      - Classes 1889 à 1891., 1889-1891; 1 R 421; Registre
      - Classes 1892 à 1894., 1892-1894; 1 R 422; Registre
      - Classes 1895 à 1897., 1895-1897; 1 R 423; Registre
      - Classes 1901 à 1904., 1901-1904; 1 R 424; Registre
      - Classes 1905 à 1908., 1905-1908; 1 R 425; Registre
      - Classes 1909 à 1912., 1909-1912; 1 R 426; Registre
      - Classes 1913 à 1916., 1913-1916; 1 R 427; Registre
    - Procès-verbaux des opérations du Conseil de révision des fils d'étrangers., 1919; 1 R 428; Registre
      recrutement militaire; étranger; Troisième République (1870-1940)
    - Supplément au recrutement du Second Empire., 1862-1868; 1 R 429 - 434
      recrutement militaire; Second Empire (1852-1870)
      - Liste cantonale du tirage (contingent de la garde nationale mobile)., 1866; 1 R 429; Registre
        liste nominative; recrutement militaire; conscription; garde nationale; Second Empire (1852-1870)
      - Listes départementales du contingent (temps passés dans les dépôts d'instructions; table alphabétique) par classe., 1862-1868; 1 R 430 - 434
        - Classe 1861., 1862-1864; 1 R 430; Registre
        - Classe 1862., 1863-1865; 1 R 431; Registre
        - Classe 1864., 1864-1867; 1 R 432; Registre
        - Classe 1865., 1866-1867; 1 R 433; Registre
        - Classe 1866., 1867-1868; 1 R 434; Registre
- Registres matricules du recrutement., 1859-1940; 1 R 435 - 745
  registre matricule; recrutement militaire
  - En provenance du Service historique de l'armée de terre. Classés par régiments d'incorporation., 1859-1861; 1 R 435 - 436
    - Classe 1859., 1 R 435; Registre
    - Classe 1861., 1 R 436; Registre
  - Bureau de Mirande., 1867-1886; 1 R 437 - 489
    registre matricule; France. Bureau de recrutement militaire de Mirande (Gers); recrutement militaire
    - Classe 1867., 1 R 437; Registre
      Contient une table alphabétique à la fin du volume.
    - Classe 1868., 1 R 438; Registre
    - Classe 1869., 1 R 439; Registre
    - Classe 1870., 1 R 440; Registre
    - Classe 1871., 1 R 441; Registre
    - Classe 1872., 1 R 442; Registre
    - Classe 1873., 1 R 443; Registre
    - Classe 1874., 1 R 444; Registre
    - Classe 1875., 1 R 445; Registre
    - Classe 1876., 1 R 446; Registre
    - Classe 1877., 1 R 447; Registre
    - Classe 1878., 1 R 448 - 451
      - N° 1 à 500., 1878; 1 R 448; Registre
      - N° 501 à 1000., 1878; 1 R 449; Registre
      - N° 1001 à 1411., 1878; 1 R 450; Registre
      - Table alphabétique., 1878; 1 R 451; Registre
        table; France. Bureau de recrutement militaire de Mirande (Gers); recrutement militaire
    - Classe 1879., 1 R 452 - 455
      - N° 1 à 500., 1879; 1 R 452; Registre
      - N° 501 à 1000., 1879; 1 R 453; Registre
      - N° 1001 à 1475., 1879; 1 R 454; Registre
      - Table alphabétique., 1879; 1 R 455; Registre
    - Classe 1880., 1 R 456 - 460
      - N° 1 à 500., 1880; 1 R 456; Registre
      - N° 501 à 1000., 1880; 1 R 457; Registre
      - N° 1001 à 1498., 1880; 1 R 458; Registre
      - N° 1499 à 1564., 1880; 1 R 459; Registre
      - Table alphabétique., 1880; 1 R 460; Registre
    - Classe 1881., 1 R 461 - 465
      - N° 1 à 500., 1881; 1 R 461; Registre
      - N° 501 à 1000., 1881; 1 R 462; Registre
      - N° 1001 à 1497., 1881; 1 R 463; Registre
      - N° 1498 à 1593., 1881; 1 R 464; Registre
      - Table alphabétique., 1881; 1 R 465; Registre
    - Classe 1882., 1 R 466 - 470
      - N° 1 à 500., 1882; 1 R 466; Registre
      - N° 501 à 1000., 1882; 1 R 467; Registre
      - N° 1001 à 1498., 1882; 1 R 468; Registre
      - N° 1499 à 1641., 1882; 1 R 469; Registre
      - Table alphabétique., 1882; 1 R 470; Registre
    - Classe 1883., 1 R 471 - 475
      - N° 1 à 496., 1883; 1 R 471; Registre
      - N° 497 à 996., 1883; 1 R 472; Registre
      - N° 997 à 1496., 1883; 1 R 473; Registre
      - N° 1497 à 1644., 1883; 1 R 474; Registre
      - Table alphabétique., 1883; 1 R 475; Registre
    - Classe 1884., 1 R 476 - 479
      - N° 1 à 500., 1884; 1 R 476; Registre
      - N° 501 à 1000., 1884; 1 R 477; Registre
      - N° 1001 à 1475., 1884; 1 R 478; Registre
      - Table alphabétique., 1884; 1 R 479; Registre
    - Classe 1885., 1 R 480 - 484
      - N° 1 à 507., 1885; 1 R 480; Registre
      - N° 508 à 1007., 1885; 1 R 481; Registre
      - N° 1008 à 1508., 1885; 1 R 482; Registre
      - N° 1509 à 1624., 1885; 1 R 483; Registre
      - Table alphabétique., 1885; 1 R 484; Registre
    - Classe 1886., 1 R 485 - 489
      - N° 1 à 490., 1886; 1 R 485; Registre
      - N° 491 à 990., 1886; 1 R 486; Registre
      - N° 991 à 1490., 1886; 1 R 487; Registre
      - N° 1491 à 1527., 1886; 1 R 488; Registre
      - Table alphabétique., 1886; 1 R 489; Registre
  - Liste matricule des engagés volontaires., 1913; 1 R 490; Registre
  - Bureau d'Auch., 1887-1940; 1 R 491 - 745
    Les classe 1941 à 1948 sont conservées au Centre des Archives du personnel militaire, caserne Bernadote Place Verdun 64023 Pau Cedex
    registre matricule; France. Bureau de recrutement militaire d'Auch (Gers); recrutement militaire
    - Classe 1887., 1 R 491 - 495
      - N° 1 à 500., 1887; 1 R 491; Registre
      - N° 501 à 1000., 1887; 1 R 492; Registre
      - N° 1001 à 1499., 1887; 1 R 493; Registre
      - N° 1500 à 1597., 1887; 1 R 494; Registre
      - Table alphabétique., 1887; 1 R 495; Registre
        table; France. Bureau de recrutement militaire d'Auch (Gers); recrutement militaire
    - Classe 1888., 1 R 496 - 499
      - N° 1 à 500., 1888; 1 R 496; Registre
      - N° 501 à 1000., 1888; 1 R 497; Registre
      - N° 1001 à 1375., 1888; 1 R 498; Registre
      - Table alphabétique., 1888; 1 R 499; Registre
    - Classe 1889., 1 R 500 - 504
      - N° 1 à 500., 1889; 1 R 500; Registre
      - N° 501 à 1000., 1889; 1 R 501; Registre
      - N° 1001 à 1504., 1889; 1 R 502; Registre
      - N° 1505 à 1549., 1889; 1 R 503; Registre
      - Table alphabétique., 1889; 1 R 504; Registre
    - Classe 1890., 1 R 505 - 508
      - N° 1 à 500., 1890; 1 R 505; Registre
      - N° 501 à 1000., 1890; 1 R 506; Registre
      - N° 1001 à 1453., 1890; 1 R 507; Registre
      - Table alphabétique., 1890; 1 R 508; Registre
    - Classe 1891., 1 R 509 - 512
      - N° 1 à 500., 1891; 1 R 509; Registre
      - N° 501 à 1000., 1891; 1 R 510; Registre
      - N° 1001 à 1305., 1891; 1 R 511; Registre
      - Table alphabétique., 1891; 1 R 512; Registre
    - Classe 1892., 1 R 513 - 517
      - N° 1 à 500., 1892; 1 R 513; Registre
      - N° 501 à 1000., 1892; 1 R 514; Registre
      - N° 1001 à 1500., 1892; 1 R 515; Registre
      - N° 1501 à 1728., 1892; 1 R 516; Registre
      - Table alphabétique., 1892; 1 R 517; Registre
    - Classe 1893., 1 R 518 - 521
      - N° 1 à 500., 1893; 1 R 518; Registre
      - N° 501 à 1000., 1893; 1 R 519; Registre
      - N° 1001 à 1780., 1893; 1 R 520; Registre
      - Table alphabétique., 1893; 1 R 521; Registre
    - Classe 1894., 1 R 522 - 526
      - N° 1 à 500., 1894; 1 R 522; Registre
      - N° 501 à 1000., 1894; 1 R 523; Registre
      - N° 1001 à 1500., 1894; 1 R 524; Registre
      - N° 1501 à 162., 1894; 1 R 525; Registre
      - Table alphabétique., 1894; 1 R 526; Registre
    - Classe 1895., 1 R 527 - 531
      - N° 1 à 500., 1895; 1 R 527; Registre
      - N° 501 à 1000., 1895; 1 R 528; Registre
      - N° 1001 à 1500., 1895; 1 R 529; Registre
      - N° 1501 à 1657., 1895; 1 R 530; Registre
      - Table alphabétique., 1895; 1 R 531; Registre
    - Classe 1896., 1 R 532 - 536
      - N° 1 à 500., 1896; 1 R 532; Registre
      - N° 501 à 1000., 1896; 1 R 533; Registre
      - N° 1001 à 1500., 1896; 1 R 534; Registre
      - N° 1501 à 1758., 1896; 1 R 535; Registre
      - Table alphabétique., 1896; 1 R 536; Registre
    - Classe 1897., 1 R 537 - 541
      - N° 1 à 500., 1897; 1 R 537; Registre
      - N° 501 à 1000., 1897; 1 R 538; Registre
      - N° 1001 à 1500., 1897; 1 R 539; Registre
      - N° 1501 à 1717., 1897; 1 R 540; Registre
      - Table alphabétique., 1897; 1 R 541; Registre
    - Classe 1898., 1 R 542 - 546
      - N° 1 à 500., 1898; 1 R 542; Registre
      - N° 501 à 1000., 1898; 1 R 543; Registre
      - N° 1001 à 1495., 1898; 1 R 544; Registre
      - N° 1496 à 1511., 1898; 1 R 545; Registre
      - Table alphabétique., 1898; 1 R 546; Registre
    - Classe 1899., 1 R 547 - 551
      - N° 1 à 500., 1899; 1 R 547; Registre
      - N° 501 à 1000., 1899; 1 R 548; Registre
      - N° 1001 à 1500., 1899; 1 R 549; Registre
      - N° 1501 à 1609., 1899; 1 R 550; Registre
      - Table alphabétique., 1899; 1 R 551; Registre
    - Classe 1900., 1 R 552 - 555
      - N° 1 à 502., 1900; 1 R 552; Registre
      - N° 503 à 1004., 1900; 1 R 553; Registre
      - N° 1005 à 1563., 1900; 1 R 554; Registre
      - Table alphabétique., 1900; 1 R 555; Registre
    - Classe 1901., 1 R 556 - 560
      - N° 1 à 500., 1901; 1 R 556; Registre
      - N° 501 à 1000., 1901; 1 R 557; Registre
      - N° 1001 à 1502., 1901; 1 R 558; Registre
      - N° 1503 à 1532., 1901; 1 R 559; Registre
      - Table alphabétique., 1901; 1 R 560; Registre
    - Classe 1902., 1 R 561 - 566
      - N° 1 à 500., 1902; 1 R 561; Registre
      - N° 501 à 1000., 1902; 1 R 562; Registre
      - N° 1001 à 1500., 1902; 1 R 563; Registre
      - N° 1501 à 1549., 1902; 1 R 564; Registre
      - N° 869 à 1223 (Auch - Agen)., 1902; 1 R 565; Registre
      - Table alphabétique., 1902; 1 R 566; Registre
    - Classe 1903., 1 R 567 - 571
      - N° 1 à 500., 1903; 1 R 567; Registre
      - N° 501 à 1000., 1903; 1 R 568; Registre
      - N° 1001 à 1501., 1903; 1 R 569; Registre
      - N° 200 à 1218 (Auch - Agen)., 1903; 1 R 570; Registre
      - Table alphabétique., 1903; 1 R 571; Registre
    - Classe 1904., 1 R 572 - 576
      - N° 1 à 500., 1904; 1 R 572; Registre
      - N° 501 à 1000., 1904; 1 R 573; Registre
      - N° 1001 à 1492., 1904; 1 R 574; Registre
      - N° 789 à 1159 (Auch - Agen)., 1904; 1 R 575; Registre
      - Table alphabétique., 1904; 1 R 576; Registre
    - Classe 1905., 1 R 577 - 581
      - N° 1 à 498., 1905; 1 R 577; Registre
      - N° 499 à 997., 1905; 1 R 578; Registre
      - N° 998 à 1380., 1905; 1 R 579; Registre
      - N° 520 à 1190 (Auch - Agen)., 1905; 1 R 580; Registre
      - Table alphabétique., 1905; 1 R 581; Registre
    - Classe 1906., 1 R 582 - 586
      - N° 1 à 500., 1906; 1 R 582; Registre
      - N° 501 à 1000., 1906; 1 R 583; Registre
      - N° 1001 à 1397., 1906; 1 R 584; Registre
      - N° 583 à 1096 (Auch - Agen)., 1906; 1 R 585; Registre
      - Table alphabétique., 1906; 1 R 586; Registre
    - Classe 1907., 1 R 587 - 591
      - N° 1 à 500., 1907; 1 R 587; Registre
      - N° 501 à 1000., 1907; 1 R 588; Registre
      - N° 1001 à 1284., 1907; 1 R 589; Registre
      - N° 336 à 1180 (Auch - Agen)., 1907; 1 R 590; Registre
      - Table alphabétique., 1907; 1 R 591; Registre
    - Classe 1908., 1 R 592 - 596
      - N° 1 à 500., 1908; 1 R 592; Registre
      - N° 501 à 1000., 1908; 1 R 593; Registre
      - N° 1001 à 1275., 1908; 1 R 594; Registre
      - N° 691 à 1090 (Auch - Agen)., 1908; 1 R 595; Registre
      - Table alphabétique., 1908; 1 R 596; Registre
    - Classe 1909., 1 R 597 - 601
      - N° 1 à 500., 1909; 1 R 597; Registre
      - N° 501 à 1000., 1909; 1 R 598; Registre
      - N° 1001 à 1343., 1909; 1 R 599; Registre
      - N° 108 à 1141 (Auch - Agen)., 1909; 1 R 600; Registre
      - Table alphabétique., 1909; 1 R 601; Registre
    - Classe 1910., 1 R 602 - 606
      - N° 1 à 500., 1910; 1 R 602; Registre
      - N° 501 à 1000., 1910; 1 R 603; Registre
      - N° 1001 à 1180., 1910; 1 R 604; Registre
      - N° 1 à 1130 (Auch - Agen)., 1910; 1 R 605; Registre
      - Table alphabétique., 1910; 1 R 606; Registre
    - Classe 1911., 1 R 607 - 611
      - N° 1 à 500., 1911; 1 R 607; Registre
      - N° 501 à 1000., 1911; 1 R 608; Registre
      - N° 1001 à 1183., 1911; 1 R 609; Registre
      - N° 101 à 1268 (Auch - Agen)., 1911; 1 R 610; Registre
      - Table alphabétique., 1911; 1 R 611; Registre
    - Classe 1912., 1 R 612 - 617
      - N° 1 à 500., 1912; 1 R 612; Registre
      - N° 501 à 1000., 1912; 1 R 613; Registre
      - N° 1001 à 1277., 1912; 1 R 614; Registre
      - N° 84 à 1168 (Auch - Agen)., 1912; 1 R 615; Registre
      - Table alphabétique., 1912; 1 R 616; Registre
      - Registre matricule des hommes étrangers à la subdivision (table alphabétique en fin de registre) n° 1 à 286., 1912; 1 R 617; Registre
        registre matricule; table; France. Bureau de recrutement militaire d'Auch (Gers); recrutement militaire
    - Classe 1913., 1 R 618 - 622
      - N° 1 à 500., 1913; 1 R 618; Registre
      - N° 501 à 1000., 1913; 1 R 619; Registre
      - N° 1001 à 1298., 1913; 1 R 620; Registre
      - N° 102 à 1281 (Auch - Agen)., 1913; 1 R 621; Registre
      - Table alphabétique., 1913; 1 R 622; Registre
    - Classe 1914., 1 R 623 - 627
      - N° 1 à 500., 1914; 1 R 623; Registre
      - N° 501 à 1000., 1914; 1 R 624; Registre
      - N° 1001 à 1219., 1914; 1 R 625; Registre
      - N° 103 à 1247 (Auch - Agen)., 1914; 1 R 626; Registre
      - Table alphabétique., 1914; 1 R 627; Registre
    - Classe 1915., 1 R 628 - 633
      - N° 1 à 500., 1915; 1 R 628; Registre
      - N° 501 à 1000., 1915; 1 R 629; Registre
      - N° 1001 à 1207., 1915; 1 R 630; Registre
      - N° 606 à 1213 (Auch - Agen)., 1915; 1 R 631; Registre
      - Table alphabétique., 1915; 1 R 632; Registre
      - Registre matricule des hommes étrangers à la subdivision (table alphabétique en fin de registre) n° 1 à 150., 1915; 1 R 633; Registre
    - Classe 1916., 1 R 634 - 639
      - N° 1 à 500., 1916; 1 R 634; Registre
      - N° 501 à 1000., 1916; 1 R 635; Registre
      - N° 1001 à 1342., 1916; 1 R 636; Registre
      - N° 1 à 1210 (Auch - Agen)., 1916; 1 R 637; Registre
      - Table alphabétique., 1916; 1 R 638; Registre
      - Registre matricule des hommes étrangers à la subdivision (table alphabétique en fin de registre) n° 1 à 214., 1916; 1 R 639; Registre
    - Classe 1917., 1 R 640 - 645
      - N° 1 à 500., 1917; 1 R 640; Registre
      - N° 501 à 1000., 1917; 1 R 641; Registre
      - N° 1001 à 1222., 1917; 1 R 642; Registre
      - N° 423 à 1237 (Auch - Agen)., 1917; 1 R 643; Registre
      - Table alphabétique., 1917; 1 R 644; Registre
      - Registre matricule des hommes étrangers à la subdivision (table alphabétique en fin de registre) n° 1 à 216., 1917; 1 R 645; Registre
    - Classe 1918., 1 R 646 - 651
      - N° 1 à 500., 1918; 1 R 646; Registre
      - N° 501 à 1000., 1918; 1 R 647; Registre
      - N° 1001 à 1312., 1918; 1 R 648; Registre
      - N° 281 à 1239 (Auch - Agen)., 1918; 1 R 649; Registre
      - Table alphabétique., 1918; 1 R 650; Registre
      - Registre matricule des hommes étrangers à la subdivision (table alphabétique en fin de registre) n° 1 à 233., 1918; 1 R 651; Registre
    - Classe 1919., 1 R 652 - 657
      - N° 1 à 500., 1919; 1 R 652; Registre
      - N° 501 à 1000., 1919; 1 R 653; Registre
      - N° 1001 à 1231., 1919; 1 R 654; Registre
      - N° 875 à 1048 (Auch - Agen)., 1919; 1 R 655; Registre
      - Table alphabétique., 1919; 1 R 656; Registre
      - Registre matricule des hommes étrangers à la subdivision (table alphabétique en fin de registre) n° 1 à 311., 1919; 1 R 657; Registre
    - Classe 1920., 1 R 658 - 662
      - N° 1 à 500., 1920; 1 R 658; Registre
      - N° 501 à 1000., 1920; 1 R 659; Registre
      - N° 1001 à 1155., 1920; 1 R 660; Registre
      - N° 429 à 1188 (Auch - Agen)., 1920; 1 R 661; Registre
      - Table alphabétique., 1920; 1 R 662; Registre
    - Classe 1921., 1 R 663 - 667
      - N° 1 à 500., 1921; 1 R 663; Registre
      - N° 501 à 1000., 1921; 1 R 664; Registre
      - N° 1001 à 1335., 1921; 1 R 665; Registre
      - N° 881 à 1216 (Auch - Agen)., 1921; 1 R 666; Registre
      - Table alphabétique., 1921; 1 R 667; Registre
    - Classe 1922., 1 R 668 - 672
      - N° 1 à 500., 1922; 1 R 668; Registre
      - N° 501 à 1000., 1922; 1 R 669; Registre
      - N° 1001 à 1340., 1922; 1 R 670; Registre
      - N° 1 à 1245 (Auch - Agen)., 1922; 1 R 671; Registre
      - Table alphabétique., 1922; 1 R 672; Registre
    - Classe 1923., 1 R 673 - 677
      - N° 1 à 500., 1923; 1 R 673; Registre
      - N° 501 à 1000., 1923; 1 R 674; Registre
      - N° 1001 à 1225., 1923; 1 R 675; Registre
      - N° 99 à 1150 (Auch - Agen)., 1923; 1 R 676; Registre
      - Table alphabétique., 1923; 1 R 677; Registre
    - Classe 1924., 1 R 678 - 682
      - N° 1 à 500., 1924; 1 R 678; Registre
      - N° 501 à 1000., 1924; 1 R 679; Registre
      - N° 1001 à 1249., 1924; 1 R 680; Registre
      - N° 182 à 492 (Auch - Agen)., 1924; 1 R 681; Registre
      - Table alphabétique., 1924; 1 R 682; Registre
    - Classe 1925., 1 R 683 - 687
      - N° 1 à 500., 1925; 1 R 683; Registre
      - N° 501 à 1000., 1925; 1 R 684; Registre
      - N° 1001 à 1226., 1925; 1 R 685; Registre
      - N° 103 à 1225 (Auch - Agen)., 1925; 1 R 686; Registre
      - Table alphabétique., 1925; 1 R 687; Registre
    - Classe 1926., 1 R 688 - 692
      - N° 1 à 500., 1926; 1 R 688; Registre
      - N° 501 à 1000., 1926; 1 R 689; Registre
      - N° 1001 à 1277., 1926; 1 R 690; Registre
      - N° 73 à 1141 (Auch - Agen)., 1926; 1 R 691; Registre
      - Table alphabétique., 1926; 1 R 692; Registre
    - Classe 1927., 1 R 693 - 697
      - N° 1 à 500., 1927; 1 R 693; Registre
      - N° 501 à 1000., 1927; 1 R 694; Registre
      - N° 1001 à 1173., 1927; 1 R 695; Registre
      - N° 717 à 922 (Auch - Agen)., 1927; 1 R 696; Registre
      - Table alphabétique., 1927; 1 R 697; Registre
    - Classe 1928., 1 R 698 - 702
      - N° 1 à 500., 1928; 1 R 698; Registre
      - N° 501 à 1000., 1928; 1 R 699; Registre
      - N° 1001 à 1225., 1928; 1 R 700; Registre
      - N° 321 à 1438 (Auch - Agen)., 1928; 1 R 701; Registre
      - Table alphabétique., 1928; 1 R 702; Registre
    - Classe 1929., 1 R 703 - 707
      - N° 1 à 500., 1929; 1 R 703; Registre
      - N° 501 à 1000., 1929; 1 R 704; Registre
      - N° 1001 à 1368., 1929; 1 R 705; Registre
      - N° 1 à 599 (Auch - Agen)., 1929; 1 R 706; Registre
      - Table alphabétique., 1929; 1 R 707; Registre
    - Classe 1930., 1 R 708 - 711
      - N° 1 à 500., 1930; 1 R 708; Registre
      - N° 501 à 1000., 1930; 1 R 709; Registre
      - N° 1001 à 1453., 1930; 1 R 710; Registre
      - Table alphabétique., 1930; 1 R 711; Registre
    - Classe 1931., 1 R 712 - 715
      - N° 1 à 500., 1931; 1 R 712; Registre
      - N° 501 à 1000., 1931; 1 R 713; Registre